【裁判字號】    97,簡上,964
【裁判日期】    971023
【裁判案由】    竊盜
【裁判全文】
臺灣板橋地方法院刑事判決             97年度簡上字第964號
上  訴  人  甲○○
被      告  趙慧珊（冒名甲○○）
上列上訴人因被告竊盜案件，不服本院97年度簡字第6083號中華
民國97年7 月11日第一審判決（聲請簡易判決處刑案號：97年度
偵字第18238 號），提起上訴，本院判決如下：
    主  文
上訴駁回。
    理  由
一、上訴意旨略以：本院97年度簡字第6083號竊盜案件非上訴人
    甲○○所為，其係遭人冒用姓名應訊等語。
二、按當事人對於下級法院之判決有不服者，得上訴於上級法院
    ；被告之法定代理人或配偶，得為被告之利益獨立上訴，刑
    事訴訟法第344 條第1 項前段、第345 條分別定有明文，是
    上訴權人除法律另有規定者外，應以當事人、被告之法定代
    理人或配偶為限。而刑事訴訟法第266 條規定起訴之效力不
    及於檢察官所指被告以外之人，即所謂起訴對人之效力；同
    法第264 條第2 項第1 款規定起訴書應記載被告之姓名、性
    別等資料或其他足資辨別之特徵，係為特定刑罰權對象之用
    ，其起訴之對象為被告其「人」，而非「姓名」（最高法院
    92年度台非字第107 號判決意旨參照）。又第二審法院認為
    上訴不合法律上之程式或法律上不應准許或其上訴權已經喪
    失者，應以判決駁回之，並得不經言詞辯論，則據刑事訴訟
    法第367 條前段、第362 條前段、第372 條分別規定甚明，
    並依同法第455 條之1 第3 項規定，為簡易判決上訴於管轄
    第二審地方法院合議庭所準用，均合先敘明。
三、查本件被告趙慧珊於民國97年6 月14日中午12時20分許，騎
    乘機車行經臺北縣中和市○○街7 號與9 號前時，因見路旁
    置放臺北縣中和市公所所有之鐵製水溝蓋2 塊，竟意圖為自
    己不法之所有，趁無人注意之際，徒手竊取上開2 塊鐵製水
    溝蓋，得手後置於其所騎乘機車之腳踏板上載離，旋於同日
    中午12時30分許，在臺北縣中和市○○路111 巷21之2 號前
    ，為警查獲；詎渠於警詢時，竟冒用「甲○○」姓名應訊，
    經臺北縣政府警察局中和分局移送臺灣板橋地方法院檢察署
    內勤檢察官訊問時，仍以「甲○○」之姓名為之，致該署檢
    察官逕以「甲○○」名義偵查終結，以97年度偵字第18238
    號聲請簡易判決處刑，由原審乃依書面審理予以論罪科刑，
    此據本院核閱臺灣板橋地方法院檢察署97年度偵字第18238
    號偵查卷宗及原審刑事卷宗無誤。而原審上開刑事簡易判決
    雖以「甲○○」為被告，然其審理對象實為於警詢、偵查中
    到庭應訊之被告趙慧珊本人無疑。案經本院將上開被告於警
    詢、偵訊中到庭以「甲○○」名義按捺之指紋，與上訴人於
    本院準備程序時親捺之指紋送請內政部警政署刑事警察局以
    指紋電腦比對法、指紋特徵點比對法進行鑑定結果，上開被
    告指紋與上訴人於本院親捺之指紋均不相符，而與該局檔存
    趙慧珊即被告之十指指紋相符，有該局97年10月3 日刑紋字
    第0970147745號鑑驗書附卷可資佐證。從而，本件上訴人並
    非本院97年度簡字第6083號竊盜案件刑事簡易判決之當事人
    ，自無上訴權。是以，其提起之本件上訴，乃違背法律上之
    程式。揆諸前開規定及說明，爰不經言詞辯論，逕以判決駁
    回之。至原審判決將被告趙慧珊之姓名載為「甲○○」，顯
    係誤寫，自宜由原審裁定更正，附此敘明。
據上論斷，應依刑事訴訟法455 條之1 第1 項、第3 項、第367
條前段、第362 條前段、第372 條，判決如主文。
中    華    民    國    97    年    10    月    23    日
          刑事第一庭  審判長法  官  王復生
                            法  官  陳世旻
                            法  官  朱敏賢
以上正本證明與原本無異。
不得上訴。
                            書記官  李郁禎
中    華    民    國    97    年    10    月    23    日


司法院資訊處製作；財團法人民間司法改革基金會備份。
